# 非全资子公司变更为全资子公司，合并报表少数股东权益的处理

提问人：gyy0821 时间：2023-05-21 12:33:56
请教陈版主，甲公司（母公司）拥有其控股子公司A公司55%的股权。A公司于 2018 年 5 月 1 日成立，实收资本为300 万元，其中甲公司出资 165 万元。 2021 年 2 月，甲公司以 2021 年 2 月 28 日为基准日，以A公司净资产的的公允价值的份额收购A公司剩余45%股权，A公司的实收资本仍为 300 万元。问题：
1.若为非同一控制下的企业合并，甲公司以A公司账面净资产公允价值的份额（45%）与注册资本的45%（ 145 万元）的差额是否要计入商誉？
2.甲公司 2015 年的合并报表中的对于当年少数股东损益及以前年度的少数股东损益要怎么处理？
谢谢！

回答人：chenyiwei
1 、因为这是收购少数股权交易，故在合并报表层面按权益性交易原则处理，所支付的收购少数股权价款与对应的少数股东权益账面价值之间的差额调整资本公积。该项交易不会对合并报表层面的商誉金额产生影响。
2 、 2021 年 1 、 2 月仍存在少数股权，故这两个月的子公司净利润仍需正常确认少数股东损益。这与期末无少数股东权益并不矛盾。具体操作中，因为这两个月的少数股东损益仍正常确认，故增加了收购少数股权交易日（2021.2.28）的少数股东权益账面价值，相应影响因收购少数股权而调整资本公积的金额。